臺灣高等法院交通事件裁定　　　　　　　96年度交抗字第63號
　　抗　告　人
　　即受處分人　甲○○
上列抗告人因違反道路交通管理處罰條例案件，不服台灣板橋地
方法院，中華民國95年12月7日所為裁定（95年度交聲字第1846
號），提起抗告，本院裁定如下：
    主  文
抗告駁回。
    理  由
一、按「汽車駕駛人，駕駛汽車經測試檢定酒精濃度超過規定標
    準者，處新臺幣15,000元以上60,000元以下罰鍰，並當場移
    置保管其車輛及吊扣其駕駛執照1年。因而肇事致人受傷者
    ，並吊扣其駕駛執照2年；致人重傷或死亡者，吊銷其駕駛
    執照，並不得再考領」，道路交通管理處罰條例第35條第1
    項第1款定有明文。再按「汽車駕駛人飲用酒類或其他類似
    物後其吐氣所含酒精濃度超過每公升0.25毫克或血液中酒精
    濃度超過0.05%以上者，不得駕車」，亦經道路交通管理處
    罰條例第92條第1項授權訂定之道路交通安全規則第114條第
    2款所明定。
二、原處分意旨略以：抗告人即受處分人甲○○於民國（下同）
    95年8月16日0時22分許，酒後駕駛車號K7－7770號自用小客
    車，行經臺北市○○路○段與松德路路口（西往東方向）附
    近，經臺北市政府警察局信義分局吳興街派出所警員攔停實
    施酒測後，呼氣酒精濃度達每公升0.3毫克，超過規定標準
    ，有北市警交字第AEU099413號舉發違反道路交通管理事件
    通知單（下稱舉發通知單）為憑，警方查獲當時即先將上開
    自小客車遭移置保管，並經臺北市交通事件裁決所於95年11
    月1日以北市裁2字第裁22－AEU099413號違反道路交通管理
    事件裁決書（下稱裁決書）裁處抗告人罰鍰新臺幣（下同）
    19 500元，並吊扣駕駛執照12個月等語。
三、異議意旨略以：抗告人僅喝下微量低度酒精之香檳酒，應不
    致酒精過量而有舉發通知單所載之酒測值，該酒測設備故障
    不準確，酒測結果顯有誤差之可能云云。
四、原裁定以：
(一)抗告人即受處分人於上開時地，經警攔停實施酒測，呼氣酒
    精濃度達每公升0.3毫克，超過規定標準，經原處分機關裁
    處罰鍰19500元，並吊扣駕駛執照12個月等情，有上開舉發
    通知單、裁決書及臺北市政府警察局95年9月27日北市警信
    分交字第09534399400號函各1紙在卷可佐。
(二)本件警員進行酒測使用之酒精測試器係經經濟部標準檢驗局
    檢定合格，有上開臺北市政府警察局95年9月27日北市警信
    分交字第09534399400號函附卷可稽，且亦無證據顯示該儀
    器有損壞、故障或不準確之情形，足見該酒精測試器運作各
    項功能正常，自得作為檢測抗告人前開違規行為之依據。況
    抗告人自承於95年8月15日晚餐後，前往臺北市信義區酒吧
    喝香檳酒，迨翌（16）日凌晨零時17分許駕車搭載朋友一起
    離開，不到5分鐘即遭警攔停，並發現車內有酒味，該員警
    即對伊進行酒精測試等語，足見抗告人非無飲酒過量之情形
    ，參以本案舉發員警與抗告人間素不相識，亦無嫌怨，衡情
    要無刻意扭曲事實取締抗告人之理，其本於維護交通秩序、
    安全職責所為之取締，應屬合法、正確之舉發。抗告人辯稱
    ：上開酒測儀器故障，酒測結果顯有誤差之可能云云，無非
    空言，不足採信。
(三)綜上所述，抗告人於上揭時地，確有違反道路交通管理處罰
    條例第35條第1項第1款之事實。原審認原處分機關依據上開
    規定，裁處抗告人繳納罰鍰19500元，並吊扣駕駛執照12 個
    月，尚屬適法，因予駁回本件異議，經核尚無違誤。
五、抗告意旨略以：抗告人僅喝下微量低度酒精之香檳酒，有在
    場抗告人同行之同事可證，尚不足以造成酒精過量之情況，
    本件舉發之酒測值，係因酒測設備故障不準確所致，原審認
    定事實有所違誤，為此提起抗告云云。
六、經查：抗告人即受處分人於上開時地，經警攔停實施酒測，
    呼氣酒精濃度達每公升0.3毫克，超過規定標準，有如前述
    ，抗告人雖辯稱有同事在場可證其飲用酒精未過量云云，惟
    抗告人自案發後迄今均未請求傳喚其同事作證，且亦未表明
    其同事之姓名年籍以利法院調查，況其同事實際上亦無法證
    明抗告人飲酒後之呼氣酒精濃度為何，自難為有利於抗告人
    之認定。又上開實施酒測之儀器，亦經經濟部標準檢驗局檢
    定合格，有臺北市政府警察局上開函文在卷為憑，抗告人任
    意指稱酒測儀器故障云云，要屬空言，不足採信。抗告人抗
    告意旨，仍執陳詞，指摘原裁定不當，為無理由，應予駁回
    。
據上論斷，應依道路交通案件處理辦法第26條，道路交通管理處
罰條例第89條，刑事訴訟法第412條，裁定如主文。
中　　華　　民　　國　　96　　年　　1　　月　　29　　日
                  交通法庭審判長法　官  趙功恆
　　　　　　　　　　　　　　　　法  官  陳憲裕
　　　　　　　　　　　　　　　　法  官  高明哲
以上正本證明與原本無異。
不得再抗告。
                                書記官  梁淑時
中　　華　　民　　國　　96　　年　　2　　月　　1　 　日
